【裁判字號】    99,抗,112
【裁判日期】    990407
【裁判案由】    停止執行
【裁判全文】
臺灣高等法院高雄分院民事裁定           99年度抗字第112號
抗  告  人  乙○○
相  對  人  甲○○
上列當事人間請求停止執行事件，抗告人對於民國99年3 月5 日
臺灣高雄地方法院99年度審聲字第21號所為裁定提起抗告，本院
裁定如下：
    主  文
抗告駁回。
抗告程序費用由抗告人負擔。
    理  由
一、按有提起異議之訴時，法院因必要情形或依聲請定相當並確
    實擔保，得為停止強制執行之裁定，強制執行法第18條第2
    項定有明文。又按法院依強制執行法第18條第2 項定擔保金
    額，而為准許停止強制執行之裁定者，該項擔保係備供債權
    人因停止執行所受損害之賠償，其數額應依標的物停止執行
    後，債權人未能即時受償或利用該標的所受之損害額，或因
    另供擔保強制執行所受之損害額定之，非以標的物之價值或
    其債權額為依據（最高法院86年度台抗字第442 號裁判意旨
    參照）。經查，本件抗告人以其對相對人有新台幣（下同）
    757 萬元債權，聲請對相對人為強制執行，經原審民事執行
    處以99年度司執字第16642 號受理執行，嗣相對人向原審提
    起債務人異議之訴，由原審以99年度審重訴字第61號審理中
    等情，經原審調取上開二案卷，並有該二案卷影本附卷可稽
    ，揆諸首開規定及說明，原審認相對人之聲請為有理由，並
    以抗告人執行債權額為757 萬元，本件債務人異議之訴，依
    其爭執之難易程度，其訴訟期間評估約2 年，而酌定本件擔
    保金額為76萬元，乃裁定相對人供擔保76萬元後，原審99年
    度司執字第16642 號執行事件所為之強制執行程序，於原審
    99年度審重訴字第61號債務人異議之訴事件判決確定前，應
    暫予停止。經核於法尚無不合。
二、抗告意旨略謂：原審以相對人供擔保76萬元後，上開執行事
    件應暫予停止，並非未洽，惟相對人提起債務人異議之訴，
    曲解法令，純係為阻礙抗告人之執行，並無理由云云。係屬
    債務人異議之訴有無理由之問題，非本件抗告事件所能審酌
    ，抗告人提起抗告，求予廢棄原裁定，為無理由，應予駁回
    。
據上論結，本件抗告為無理由，依強制執行法第30條之1 、民事
訴訟法第495 條之1 第1 項、第449 條第1 項、第95條、第78條
，裁定如主文。
中    華    民    國    99    年    4     月    7     日
                            民事第三庭
                                審判長法官  張國彬
                                法      官  鄭月霞
                                法      官  甯  馨
以上正本證明與原本無異。
如不服本裁定應於送達後10日內向本院提出再抗告狀（並按他造
當事人之人數附繕本），並繳納再抗告費新臺幣1,000 元。
再為抗告僅得以適用法規顯有錯誤為理由，並應委任律師為代理
人。
中    華    民    國    99    年    4     月    7     日
                                書  記  官  高惠珠
附註：
抗告人之配偶、三親等內之血親、二親等內之姻親，或抗告人為
法人、中央或地方機關時，其所屬專任人員具有律師資格並經法
院認適當者，亦得為第三審代理人。
抗告人或其法定代理人具有律師資格者及前項情形，應於提起抗
告或委任時釋明之。

司法院資訊處製作；財團法人民間司法改革基金會備份。
